ACORDAO-COMPLETO-2515824

ACÓRDÃO 689/2022 ATA 11/2022 - PLENÁRIO

VISTOS, relatados e discutidos estes autos de recurso de revisão contra o Acórdão 7598/2017-TCU-Segunda Câmara, alterado pelo Acórdão 4710/2018-TCU-Segunda Câmara,
ACORDAM os Ministros do Tribunal de Contas da União, reunidos em sessão Plenária, diante das razões expostas pelo relator, em:
9.1. conhecer do recurso de revisão para, no mérito, negar-lhe provimento;
9.2. não conhecer do pedido de esclarecimento formulado pelo Partido Liberal;
9.3. dar ciência deste acórdão ao recorrente, aos demais interessados e ao Partido Liberal.

Recurso de revisão contra acórdão que julgou irregulares as contas do recorrente, com condenação em débito e multa, em razão da não comprovação da utilização regular dos recursos de convênio que tinha por objeto apoiar a realização de feira literária no município.

Município de Pirenópolis - GO.

3. Interessados/Responsáveis/Recorrentes:
3.1. Interessado: Ministério do Turismo (05.457.283/0001-19).
3.2. Responsável: Nivaldo Antônio de Melo (XXX.418.391-XX).
3.3. Recorrente: Nivaldo Antônio de Melo (XXX.418.391-XX).

13.1. Ministros presentes: Ana Arraes (Presidente), Walton Alencar Rodrigues (Relator), Benjamin Zymler, Augusto Nardes, Aroldo Cedraz, Bruno Dantas, Jorge Oliveira e Antonio Anastasia.
13.2. Ministros-Substitutos presentes: Augusto Sherman Cavalcanti, Marcos Bemquerer Costa, André Luís de Carvalho e Weder de Oliveira.

ACORDAO-COMPLETO-2540972

Acórdão 1665/2022 - Plenário

João Batista Cabral

NIVALDO ANTÔNIO DE MELO

WALTON ALENCAR RODRIGUES

Ministro Augusto Nardes.

Adoto, como relatório, a instrução da Secretaria de Recursos (peças 75 a 77) , que contou com a anuência do Ministério Público junto ao TCU (peça 80) :
"INTRODUÇÃO
1.	Trata-se de recurso de revisão interposto por Nivaldo Antônio de Melo (peças 58 a 63) , então prefeito municipal de Pirenópolis/GO, contra o Acórdão 7598/2017-TCU-Segunda Câmara (peça 20) , de relatoria do Ministro Augusto Nardes, alterado pelo Acórdão 4710/2018-TCU-Segunda Câmara (peça 44) , de relatoria da Ministra Ana Arraes, com o seguinte teor:
9.1. considerar revel, para todos os efeitos, Sr. Nivaldo Antônio de Melo, nos termos do art. 12, § 3º, da Lei 8.443/1992;
9.2. julgar irregulares as contas do Sr. Nivaldo Antônio de Melo, com fundamento nos arts. 1º, inciso I; 16, inciso III, alíneas 'a' e 'c', da Lei 8.443/1992 c/c os arts. 19, caput, e 23, inciso III, da mesma Lei, e condená-lo ao pagamento da quantia a seguir especificada, com a fixação do prazo de 15 (quinze) dias, a contar da notificação, para comprovar, perante o Tribunal (art. 214, inciso III, alínea 'a', do Regimento Interno) , o recolhimento da dívida aos cofres do Tesouro Nacional, atualizada monetariamente e acrescida dos juros de mora, calculada a partir da data discriminada até a data do recolhimento, abatendo-se na oportunidade as quantias eventualmente ressarcidas, na forma prevista na legislação em vigor:
VALOR ORIGINAL (em R$)	DATA DA OCORRÊNCIA
133.377,15				19/5/2010
9.3. aplicar ao Sr. Nivaldo Antônio de Melo a multa prevista no art. 57 da Lei 8.443, de 1992, no valor de R$ 13.000,00 (treze mil reais) , fixando-lhe o prazo de 15 (quinze) dias, a contar da notificação, para que comprove, perante o Tribunal, o recolhimento da dívida aos cofres do Tesouro Nacional, atualizada monetariamente na forma da legislação em vigor (art. 214, inciso III, alínea 'a', do RITCU) ;
9.4. autorizar, desde logo, nos termos do art. 28, inciso II, da Lei 8.443/1992, a cobrança judicial das dívidas caso não atendida a notificação;
9.5. dar ciência à Prefeitura de Pirenópolis/GO que, na condução de futuras licitações:
9.5.1. a utilização da modalidade de licitação convite, em detrimento do pregão, preferencialmente eletrônico, na contratação de serviços de sonorização, iluminação, geradores de energia elétrica e palco, contraria as disposições contidas no Decreto 5.504/2005, ensejando, aos agentes responsáveis, a cominação da multa prevista no art. 58 da Lei. 8.443/1992;
9.5.2. a contratação de atrações artísticas e shows em geral, por inexigibilidade de licitação, mediante apresentação de carta de exclusividade entre a contratada e autores ao invés de certificação de exclusividade direta com o artista ou empresário exclusivo, com a inobservância das disposições contidas no Acórdão 96/2008-TCU-Plenário, 3.826/2013-TCU-1ª Câmara e 351/2015- TCU-2ª Câmara, é passível da cominação aos responsáveis da multa prevista no art. 58 da Lei. 8.443/1992;
9.5.3. a ausência de planejamento adequado das aquisições de bens e serviços que conduzam ao fracionamento do objeto da contratação tendo por objeto o seu enquadramento abaixo do valor limite permitido para dispensa de licitação, portanto, sem a atenta observância dos arts. 23 e 24 da Lei 8.666/93, bem como a ausência de verificação quanto à adequação do objeto da contratação às atividades desempenhadas pela futura contratada, nos termos dispostos na sua Classificação Nacional de Atividades Econômicas (CNAE) , poderá ensejar na aplicação aos agentes responsáveis da multa prevista no art. 58 da Lei. 8.443/1992;
9.6. encaminhar cópia deste acórdão, acompanhada do relatório e do voto que o fundamentam, à Procuradoria da República no Estado do Goiás, consoante o disposto no art. 16, § 3º, da Lei 8.443/1992, c/c o art. 209, § 7º, do RITCU, bem como ao Ministério do Turismo.
HISTÓRICO
2. 		Cuidam os autos de tomada de contas especial instaurada pelo Ministério do Turismo (MTur) em desfavor de Nivaldo Antônio de Melo, então prefeito municipal de Pirenópolis/GO (gestões 2009-2012 e 2013-2016) , em face da não comprovação da utilização regular dos recursos provenientes do Convênio 15/2010 (Siafi 731926) , que tinha por objeto apoiar a realização do projeto "II Feira Literária de Pirenópolis - Flipiri", conforme plano de trabalho aprovado (peça 1, p. 39-75) .
2.1. 		Nos termos da cláusula quinta do termo de convênio, foram previstos R$ 203.174,03 para execução do objeto, dos quais R$ 194.984,03 seriam repassados pelo concedente e R$ 8.190,00 corresponderiam à contrapartida do município convenente (peça 1, p. 51-53) .
2.2. 		Os recursos federais foram repassados em parcela única, creditados na conta específica do convênio em 19/5/2010, conforme ordem bancária 2010OB800684 (peça 4, p. 231) .
2.3. 		O ajuste vigeu entre 24/2/2010 e 29/5/2010, tendo sido prorrogado até 21/8/2010, e previa a apresentação das contas até trinta dias após término da vigência, conforme cláusula décima segunda do termo de convênio, e 'apostilamento' publicado no DOU de 14/5/2010 (peça 1, p. 115 e 119) .
2.4. 		O órgão concedente concluiu pela ocorrência de dano ao Erário, em razão de irregularidades na execução do convênio, assim como pela não comprovação da boa e regular aplicação dos recursos federais recebidos pelo convenente, conforme Nota Técnica de Análise 318/2011 (peça 3, p. 34-54) e Notas Técnicas de Reanálise 1.108/2012 (peça 4, p. 26-62) , 649/2014 (peça 4, p. 168-172) e 57/2015 (peça 4, p. 179-184) .
2.5. 		O responsável foi regularmente citado no âmbito do TCU, mas permaneceu silente, tendo sido considerado revel, nos termos do artigo 12, § 3º, da Lei 8.443/1992.
2.6.		Por meio do Acórdão 7598/2017-TCU-Segunda Câmara (peça 20) , o Tribunal julgou irregulares as contas do ex-gestor, imputando-lhe débito e multa. Em síntese, foi consignado que "o gestor procedeu a uma série de contratações por meio de modalidades inapropriadas de licitação, em descordo com as normas e a jurisprudência deste Tribunal" e "o repassador indic (ou) a ausência de comprovação da efetiva realização das apresentações artísticas e dos demais serviços de apoio pactuados no termo do convênio" (peça 21, p. 1) .
2.7. 		Não satisfeito com o julgado, o responsável interpôs recurso de reconsideração (peça 35) , que restou conhecido e provido parcialmente, para reduzir os valores do débito e da multa, conforme Acórdão 4710/2018-TCU-Segunda Câmara (peça 44) , de relatoria da Ministra Ana Arraes. No referido julgado, foram acatadas parte das despesas realizadas no âmbito do ajuste, conforme a seguinte tabela contida no voto condutor (peça 45, p. 5) :
Item do Plano de Trabalho 		Comprovou a execução 	Débito R$
Agentes de limpeza 			Sim 			-
Agentes de segurança 			Não 			7.948,94
Recepcionistas 			          Em parte 			3.996,00
Sonorização 				Sim 			-
Iluminação 				Sim 			-
Vídeo e Imagem 				Sim 			-
Stands 					Sim 			-
Tendas 					Sim 			-
Grupos Folclóricos e Artistas Locais 	Não 			15.000,00
Serviços de Apresentação Artística 	Não 			106.432,21
Total 								133.377,15
2.8.		Ainda irresignado, o responsável ingressa com recurso de revisão (peças 58 a 63) , que passa-se a examinar.
ADMISSIBILIDADE
3.	O exame preliminar de admissibilidade da Serur às peças 64-65 propôs conhecer do recurso de revisão, sem concessão de efeito suspensivo, por falta de amparo legal.
3.1.	O Exmo. Ministro-Relator do recurso, em despacho à peça 67, conheceu do apelo e suspendeu os efeitos do acórdão recorrido, com fundamento no artigo 995 do Código de Processo Civil.
MÉRITO
4.	Delimitação
4.1.	Constitui objeto do recurso verificar se:
	i) os documentos apresentados permitem atestar integral execução do ajuste; e
	ii) é possível afastar o débito em razão da ausência de contrato de exclusividade com os artistas contratados para o evento.
5.	Dos documentos
5.1.	O ex-gestor apresenta argumento nominado de "Suplementação documental" e sustenta que as despesas do convênio foram regularmente executadas.
5.2.	Com relação ao serviço de agentes de segurança, não aceitos pela decisão recorrida, aponta que (peça 58, p. 12) :
43. Inicialmente, quanto aos serviços de segurança. A eminente Ministra Relatora identificou uma discrepância nas contas apresentadas: o valor a ser pago deveria ter sido R$ 8.249,90 (para 11 profissionais a uma diária de R$ 149,98, por cinco dias) , e não R$ 7.948,94.
44. No entanto, diferentemente do procedimento adotado para os serviços de recepção, não se procedeu à redução proporcional do débito. Ora, o pagamento de R$ 7.948,94 à empresa Rome Feiras e Promoções Ltda. foi efetivamente realizado com os recursos disponibilizados pelo Convênio 15/2010. Disso não há dúvida.
45. Portanto, assim como o valor do débito foi proporcionalmente reduzido no caso dos serviços de recepção, é imperioso reduzir o valor do débito para a diferença entre o valor efetivamente pago (R$ 7.948,94) e o valor de R$ 8.248,99 - o que reduziria o valor do débito à quantia simbólica de R$ 299,96.
46. Esse é, com efeito, o único valor divergente nos cálculos que embasaram o Acórdão 4710/2018-TCU-Segunda Câmara.
5.3.	E quanto à despesa com recepcionistas, alega que (peça 58, p. 12) :
47. E não há porque manter o débito do valor integral do serviço de recepção, dado que o serviço foi efetivamente realizado e efetivamente pago com os recursos do Convênio 15/2010.
5.4.	O responsável anexa os seguintes documentos ao recurso:
Peça 59: Ata 20/2018 da Segunda Câmara do Tribunal, com julgamento do acórdão recorrido;
Peça 60: Petição nominada de "medida cautelar de urgência inaudita altera parte", em que solicita concessão de efeito suspensivo ao acórdão condenatório;
Peça 61: Petição inicial do Ministério Público Eleitoral que propõe "Ação de Impugnação de Pedido de Registro de Candidatura em desfavor de Nilvado Antônio de Melo";
Peça 62: Petição inicial de Rosilane Aparecida de Melo DUarte que propõe "Ação de Impugnação de Pedido de Registro de Candidatura em desfavor de Nilvado Antônio de Melo";
Peça 63: Consulta a registro de candidatura do responsável e pedido de impugnação de sua candidatura feita pelo Partido Liberal.
Análise
5.5.	O argumento não merece prosperar.
5.6.	Os documentos juntados ao recurso não possuem relação com as despesas impugnadas pelo Tribunal.
5.7.	O ex-gestor anexou especialmente expedientes relacionados a impugnação de seu registro de candidatura à prefeitura de Pirenópolis/GO. Não se observa possível acatar as despesas com agentes de segurança e recepcionistas a partir de tais documentos, que não possuem pertinência temática com o convênio ora fiscalizado.
5.8.	E não procede a alegação de que a despesa com agentes de segurança foi impugnada apenas em face da divergência de valores previstos e executados. Conforme assinalado no voto condutor do Acórdão 4710/2018-TCU-Segunda Câmara (peça 45) , "a empresa Rome não possui atividade econômica para prestação deste tipo de serviço e nem cadastro no site da Polícia Federal, como determina a legislação vigente (peça 4, p. 169) ". O pagamento feito a referida empresa, portanto, não se mostra idôneo para comprovar a regular prestação de serviços de segurança previsto no convênio.
5.9.	Por fim, a mera afirmação de que o serviço de recepção foi efetivamente realizado e efetivamente pago com os recursos do convênio não se mostra suficiente para demonstrar a regular execução deste item.
5.10.	Restou consignado nos autos que "o recorrente conseguiu comprovar apenas a atuação de 18 dos 24 profissionais, pois, somente com as imagens não é possível reconhecer a identidade desses prestadores. Dessa foram, deve-se reduzir o débito proporcionalmente para o valor de R$ 3.996,00" (peça 45, p. 2) .
5.11.	O responsável não apresenta elementos probatórios que permitam alterar o entendimento contido nos autos.
6.	Da ausência de contrato de exclusividade
6.1.	O recorrente aponta que o pagamento dos recursos financeiros devidos aos artistas foi realizado pela empresa Arco-íris Distribuidora de Livros Ltda., representante comercial exclusiva dos escritores. Nesse sentido anexa declaração da empresa à peça 58, p. 13.
6.2.	Junta ainda fotos das autoras Ita Pereira e Eliane Lage, do Trio Jazz Passagem Funda, do Grupo Folclórico Brasil Central, da Banda Gambira e da Orquestra de violeiros de Alexânia (peça 58, p. 14 a 25) . Defende que as fotos foram tiradas no evento financiado pelo convênio.
6.3.	Pondera que a jurisprudência sobre o tema foi consolidada no Tribunal por meio do Acórdão 1435/2017-TCU-Plenário, de relatoria do Ministro Vital do Rêgo. Conclui que a execução física do evento e a comprovação do nexo de causalidade (regularidade dos documentos comprobatórios de liquidação das despesas) supera eventual impropriedade na ausência do contrato de exclusividade assinada em cartório.
6.4.	Assevera que no caso concreto foi reconhecido pelo acórdão recorrido a realização do evento e a atuação dos artistas. Entende que somente foram observadas impropriedades nos autos, sem indício de ato doloso de improbidade ou dano ao Erário.
6.5.	Requer a aplicação do mesmo entendimento adotado pelo Tribunal no Acórdão 1435/2017-TCU-Plenário, que considera ser paradigmático e de caráter vinculante.
Análise
6.6.	Não se verifica razão ao recorrente.
6.7.	De início, cabe transcrever a parte dispositiva do Acórdão 1435/2017-TCU-Plenário, citado pelo responsável. O julgado buscou responder questionamentos do MTur sobre contratos de exclusividade de artistas consagrados:
9.2. responder ao consulente que:
9.2.1. a apresentação apenas de autorização/atesto/carta de exclusividade que confere exclusividade ao empresário do artista somente para o (s) dia (s) correspondente (s) à apresentação deste, sendo ainda restrita à localidade do evento, não atende aos pressupostos do art. 25, inciso III, da Lei 8.666/1993, representando impropriedade na execução do convênio;
9.2.2. do mesmo modo, contrariam o sobredito dispositivo legal as situações de contrato de exclusividade - entre o artista/banda e o empresário - apresentado sem registro em cartório, bem como de não apresentação, pelo convenente, do próprio contrato de exclusividade;
9.2.3. tais situações, no entanto, podem não ensejar, por si sós, o julgamento pela irregularidade das contas tampouco a condenação em débito do (s) responsável (is) , a partir das circunstâncias inerentes a cada caso concreto, uma vez que a existência de dano aos cofres públicos, a ser comprovada mediante instauração da devida tomada de contas especial, tende a se evidenciar em cada caso, entre outras questões, quando:
9.2.3.1. houver indícios de inexecução do evento objeto do convênio; ou
9.2.3.2. não for possível comprovar o nexo de causalidade, ou seja, que os pagamentos tenham sido recebidos pelo artista ou por seu representante devidamente habilitado, seja detentor de contrato de exclusividade, portador de instrumento de procuração ou carta de exclusividade, devidamente registrados em cartório.
6.8.	A partir do julgado em referência, o Tribunal entendeu que a ausência de contrato de exclusividade registrado em cartório representa irregularidade que não seria suficiente, por si só, para o julgamento pela irregularidade das contas. Caberia aferir no caso concreto, em especial, se houve execução do evento e se foi comprovado o nexo de causalidade.
6.9.	No caso dos autos, não foi possível comprovar nexo de causalidade entre os pagamentos realizados com recursos do convênio e as despesas com artistas que teriam se apresentado no evento financiado pelo ajuste.
6.10.	Os documentos juntados pelo responsável não demonstraram vínculo dos artistas e autores com as empresas que receberam os pagamentos feitos com recursos do convênio.
6.11.	No recurso de reconsideração de peça 35, o responsável juntou declarações das empresas Arco-íris Distribuidora de Livros (p. 45, 49 e 52) e Rome Feiras e Promoções Ltda. EPP (p. 59) . A primeira empresa atestou ter contratado os autores Silvano Morais Barros, Ita Pereira e Maria do Rosário Cassimiro, enquanto a segunda empresa declarou ter contratado o Grupo Catira da Chapada. 
6.12.	Não foi juntado, no entanto, qualquer documento que demonstre o vínculo dessas empresas com os artistas que declaram representar. As empresas não apresentaram autorização/atesto/carta de exclusividade ou qualquer outro documento que comprovassem que possuíam vínculo com os autores e artistas, ainda que limitado aos dias do evento. Não se trata apenas de impropriedade na documentação apresentada. Não é possível observar vínculo dos autores e artistas com as empresas que receberam os recursos do convênio.
6.13.	E como assinalado pelo voto condutor do Acórdão 4710/2018-TCU-Segunda Câmara (peça 45, p. 5) :
 (...) a empresa Arco-Íris tem como atividade econômica o comércio varejista de livros, e não consta agenciamento de artistas/autores. O mesmo entendimento vale para a empresa Rome Feiras e Promoções Ltda., que não possui contrato de exclusividade registrado em cartório. Dessa forma, em que pese a comprovação de que grande parte desses profissionais atuou no evento, não se sabe se eles efetivamente receberam os valores pactuados e quanto receberam. Assim, deve ser mantido o débito relativo a essas contratações.
6.14.	No caso concreto, portanto, não foi possível observar integral comprovação do nexo de causalidade entre os recursos do convênio e os pagamentos realizados. Desse modo não há como aplicar o mesmo entendimento do Acórdão 1435/2017-TCU-Plenário, que trata de situação diversa da observada nestes autos.
6.15.	Por fim, impende registrar que as fotos juntadas pelo ex-gestor são insuficientes para comprovar, por si só, o indispensável nexo de causalidade entre recursos e despesas. Não se prestam a demonstrar, por exemplo, vínculo dos artistas e as empresas recebedoras dos recursos do convênio.
CONCLUSÃO
7. 	Com base nos elementos dos autos, entende-se que a decisão recorrida deve ser mantida em seus exatos termos.
7.1.	Os argumentos e elementos juntados ao recurso não demonstram a regular aplicação dos recursos do convênio, restando ausente o nexo de causalidade entre parte dos pagamentos realizados.
7.2.	Impende registrar, por fim, que o Partido Liberal apresentou petição e documentos de peças 70 a 74, requerendo esclarecimentos em face da decisão que suspendeu os efeitos do Aco¿rda¿o 4.710/2018-TCU-2a Ca¿mara".
Ao fim, a unidade técnica propõe o conhecimento e o desprovimento do recurso.
À peça 93, alguns dos patronos renunciam ao mandato e pedem a intimação do responsável para nomeação de novos defensores.

Michell Cardoso Moraes (27.101/OAB-GO) e Ulisses de Oliveira Bitencourt (28.878/OAB-GO), representando Partido da Republica PR 22; Giuliano Cardoso Salvarani (390697/OAB-SP) e Indiana Amorim Pereira (45.201/OAB-GO), representando Nivaldo Antônio de Melo.

Procurador Júlio Marcelo de Oliveira.

TOMADA DE CONTAS ESPECIAL. CONVÊNIO. NÃO COMPROVAÇÃO DA BOA E REGULAR APLICAÇÃO DOS RECURSOS NOS FINS PACTUADOS. CITAÇÃO. REVELIA. CONTAS IRREGULARES. DÉBITO E MULTA. RECURSO DE RECONSIDERAÇÃO. PROVIMENTO PARCIAL. REDUÇÃO DO DÉBITO. RECURSO DE REVISÃO. CONHECIMENTO. INEXISTÊNCIA DE ELEMENTOS APTOS A INFIRMAR OS FUNDAMENTOS DA DELIBERAÇÃO RECORRIDA. NÃO PROVIMENTO.

TOMADA DE CONTAS ESPECIAL (TCE)

Secretaria de Recursos (Serur); Secretaria de Controle Externo de Tomada de Contas Especial (SecexTCE).

Trata-se de recurso de revisão interposto por Nivaldo Antônio de Melo em face das deliberações proferidas em sede de tomada de contas especial e em recurso de reconsideração que culminaram em sua condenação ao ressarcimento de danos ao Erário e ao pagamento de multa.
Ratifico o exame anterior de admissibilidade e conheço do recurso, uma vez atendidos os requisitos atinentes à espécie.
A tomada de contas especial foi instaurada pelo Ministério do Turismo em face da não comprovação do emprego dos recursos provenientes do Convênio 15/2010 (Siafi 731926) , que tinha por objeto apoiar a realização do projeto "II Feira Literária de Pirenópolis - Flipiri", cujo montante alcançava o valor de R$ 203.174,03, dos quais R$ 194.984,03 repassados pelo concedente e R$ 8.190,00 corresponderiam à contrapartida.
Por ocasião da prolação do Acórdão 4710/2018-TCU-Segunda Câmara, de relatoria da Ministra Ana Arraes, proferido em sede de recurso de reconsideração, restaram não acolhidas ou comprovadas as despesas referentes a: (i) agentes de segurança, no valor de R$ 7.948,94; (ii) recepcionistas, no montante de R$ 3.996,00; (iii) grupos folclóricos e artistas locais, na quantia de R$ 15.000,00; e (iv) Serviços de Apresentação Artística, na cifra de R$ 106.432,21.
Irresignado, o recorrente junta documentos e alega que estes permitem atestar a integral execução do ajuste e a regular execução das despesas.
Sustenta estarem comprovados os pagamentos referentes a recepcionistas e agentes de segurança. 
Assevera que, no caso concreto, foi reconhecido pelo acórdão recorrido a realização do evento e a atuação dos artistas, razão pela qual defende a aplicação da tese consolidada no Acórdão 1435/2017-TCU-Plenário, de relatoria do Ministro Vital do Rêgo, no sentido de que a execução física do evento e a regularidade dos documentos comprobatórios de liquidação das despesas superaria eventual impropriedade na ausência do contrato de exclusividade assinada em cartório.
Junta fotos de autoras e artistas para provar a realização do evento, bem como anexa declaração da empresa Arco-íris Distribuidora de Livros Ltda. em que esta afirma ser representante comercial exclusiva dos escritores que participaram do evento.
A unidade técnica e o Ministério Público opinaram pelo conhecimento e desprovimento do recurso.
Feito o breve resumo, passo a examinar o mérito recursal.
Verifico assistir razão à unidade instrutiva e ao MP/TCU, cujos pareceres incorporo às razões de decidir.
Como bem asseverou a instrução técnica, os documentos juntados ao recurso não possuem relação com as despesas impugnadas pelo Tribunal, uma vez que tratam da impugnação de seu registro de candidatura à prefeitura de Pirenópolis/GO, não possuindo pertinência temática com o convênio ora fiscalizado.
Basta ver que restou consignado anteriormente que o recorrente conseguiu comprovar a atuação de 18 dos 24 profissionais contratados para a função de recepcionista, não havendo, na documentação ora apresentada, nada a permitir a formulação de outro juízo.
Semelhantemente, não há que se cogitar de regularidade da execução da despesa referente aos serviços de segurança, porquanto a empresa contratada não possui atividade econômica relacionada a esse tipo de serviço, nem cadastro no site da Polícia Federal, como determina a legislação vigente, não tendo sido juntado ao processo nenhum documento que pudesse ensejar convicção distinta.
Melhor sorte não assiste ao recorrente quanto às despesas atinentes a escritores e artistas, pois não há, na documentação juntada pelo responsável, elemento algum que demonstre vínculo destes com as empresas pagas com recursos do convênio.
Constam dos autos apenas declarações das empresas Arco-íris Distribuidora de Livros e Rome Feiras e Promoções Ltda. EPP afirmando terem contratado autores e grupos musicais, mas não foi apresentado documento algum que demonstrasse o vínculo dessas empresas com os artistas que declaram representar. Em especial, não foram apresentados contratos, autorizações, atestos, cartas de exclusividade ou algum outro documento que comprovasse vínculo entre autores, artistas e empresas contratadas, ainda que limitados aos dias do evento.
Não há falar, pois, em regularidade dos pagamentos ou em comprovação do nexo de causalidade, nada havendo a infirmar os fundamentos da decisão recorrida.
Quanto ao pedido de esclarecimento feito pelo Partido Liberal, tenho-o por incabível, seja por não ser parte ou interessado no processo, seja por não ter apresentado razão legítima para intervir no feito, razão bastante a conduzir ao não conhecimento do pleito.
Por fim, verifico igualmente incabível o pedido formulado pelos defensores que renunciaram ao mandato, no sentido de que este Tribunal notificasse o recorrente para que este nomeasse novos procuradores.
Ressalte-se que o dever de notificar a parte é do próprio advogado, que deve comprovar ao Tribunal ter se desincumbido desse mister, nos exatos termos do art. 112 do CPC:
Art. 112. O advogado poderá renunciar ao mandato a qualquer tempo, provando, na forma prevista neste Código, que comunicou a renúncia ao mandante, a fim de que este nomeie sucessor.
Ademais, verifico que o instrumento de mandato à peça 55 outorga poderes a outro advogado que não apresentou renúncia, permanecendo o recorrente adequadamente representado nos autos.
Ainda que assim não fosse, a atuação de advogado não é requisito essencial para a continuidade e validade do processo perante o TCU, não havendo óbice ao prosseguimento do feito. 
Ante o exposto, acolho os pareceres e voto por que o Tribunal adote o Acórdão que ora submeto à apreciação deste Colegiado.
TCU, Sala das Sessões, em 30 de março de 2022.
WALTON ALENCAR RODRIGUES 
Relator